---
title: "apc_trust"
format:
  html:
    number-sections: true
editor: visual
---

```{r Prelode}
set.seed(0930)
options (warn = -1)
library(pacman)
p_load("rio",
       "here",
       "tidyverse",
       "car",
       "readxl",
       "countrycode",
       "lmerTest",
       "modelsummary",
       "dotwhisker")
```

## dataloda

```{r}
#| echo: false
load("./data/WVST.rdata")
wvs_china <- WVS_TimeSeries_1981_2022_spss_v3_0 %>%
  filter(.,COW_NUM == 710) %>%
  select(.,S020,COW_NUM,COW_ALPHA,E069_11,E069_12,E069_08,E069_07,E114,E115,E116,E117,E114,E115,E116,E117,E117B,E224,E225,E226,E227,E228,E229,E235,E236,E036,E037,E038,X001,X002,X003,X025,X025R,X045,X047_WVS,X047R_WVS,X007,S017,E023) %>%
  dplyr::rename(
    period = S020,
    country_name = COW_ALPHA ,
    country_code = COW_NUM,
    weight = S017,
    yearbirth = X002,
    age = X003
  ) %>%
  mutate(
    across(.cols = where(is.numeric) & !c(country_name,period,country_code,weight,yearbirth),
           ~if_else(.x < 0, NA_real_, .x),
          .names = "{.col}_na")
  )

wvs_china$gender <- 2 - wvs_china$X001_na #(0:male;1:female)
wvs_china$edu <- wvs_china$X025R_na
wvs_china$marriage <- Recode(wvs_china$X007_na,"2:6 = 0")
wvs_china$class_sub <- wvs_china$X045_na
wvs_china$class_fam <- wvs_china$X047_WVS_na
wvs_china$interstpol <-  5 - wvs_china$E023
wvs_china$trust_gover <- 5 - wvs_china$E069_11
wvs_china$trust_party <- 5 - wvs_china$E069_12
wvs_china$trust_civil <- 5 - wvs_china$E069_08
wvs_china$trust_parli <- 5 - wvs_china$E069_07
wvs_china$E226_na[wvs_china$E226_na == 0] <- NA
wvs_china$E224_na[wvs_china$E224_na == 0] <- NA
wvs_china$dempro <- wvs_china$E226_na + wvs_china$E229_na
wvs_china$demuti <- wvs_china$E224_na + wvs_china$E227_na
wvs_china$demimportant <- wvs_china$E235_na
wvs_china$demlevel <- wvs_china$E236_na

wvs_china$income <- wvs_china$E036_na
wvs_china$ecoprivate <- 11 - wvs_china$E037_na
wvs_china$responsibility <- wvs_china$E038_na

wvs_china$ager <- (wvs_china$age)/10  - 2
wvs_china$ager2 <- wvs_china$ager*2

wvs_china <- wvs_china %>%
  mutate(
    cohort5 = case_when(
      yearbirth %in% c(1905:1948) ~ 1,
      yearbirth %in% c(1949:1954) ~ 2,
      yearbirth %in% c(1955:1959) ~ 3,
      yearbirth %in% c(1960:1964) ~ 4,
      yearbirth %in% c(1965:1969) ~ 5,
      yearbirth %in% c(1970:1974) ~ 6,
      yearbirth %in% c(1975:1979) ~ 7,
      yearbirth %in% c(1980:1984) ~ 8,
      yearbirth %in% c(1985:1989) ~ 9,
      yearbirth %in% c(1990:1994) ~ 10,
      yearbirth %in% c(1995:2000) ~ 11
    ),
    cohort10 = case_when(
      yearbirth %in% c(1905:1948) ~ 1,
      yearbirth %in% c(1949:1958) ~ 2,
      yearbirth %in% c(1959:1968) ~ 3,
      yearbirth %in% c(1969:1978) ~ 4,
      yearbirth %in% c(1979:1988) ~ 5,
      yearbirth %in% c(1989:1998) ~ 6,
      yearbirth %in% c(1999:2000) ~ 7
      
    )
  )

wvs_china <- wvs_china %>%
  mutate(across(c(period,gender,edu,cohort5,cohort10),as.factor))

```

## dataAnalysis

```{r}
library(optimx)
lm_gover <- lmerTest::lmer(trust_gover ~ ager + I(ager^2) + gender + edu + interstpol + marriage + class_sub + (1 | cohort10) + (1 | period),
                           data = wvs_china,
                           weights = weight,
                           # REML = TRUE
                           control = lmerControl(
                           optimizer ='optimx', optCtrl=list(method='L-BFGS-B'))
)
                           
                           
summary(lm_gover)
confint(lm_gover, level = 0.95, method = "Wald")

se <- sqrt(diag(vcov(lm_gover))) #vcov(lm_gover)得到方差矩阵 diag(vcov(lm_gover))提取方差 sqrt(diag(vcov(lm_gover)))求算术平方根，即标准差
z <- -qnorm((1-0.95)/2)

data1 <- exp(cbind(Est=fixef(lm_gover),
  "2.5%"  = fixef(lm_gover) - z*se,
  "97.5%" = fixef(lm_gover) + z*se))
# diag 提取对角线的元素 sqrt() 函数用于计算传递给它的数值的数学平方根
#We transformed back the x axis from "age score" into actual age by adding 2 and then multiplying by 10.
# exp函数用于计算自然对数的底e的幂次方

library(emmeans)



# (i.e. 0 means the participant is 20 years old, 1 means 30 years old, etc)
# We use a for loop to calculate the probability of weekly cannabis use 
# when the age "score" is between 0 and 5, with 0.5 increment.
# The calculated probability is stored in a new data frame Age_eff

emm <- emmeans(lm_gover,  ~ ager + I(ager^2))
Age_eff = data.frame()
for (i in 0:10) {
  emm <- emmeans(lm_gover,  ~ ager + I(ager^2),
  at = list(
  ager = i/2, ager2 = (i/2)^2,
  type = "response",
  weights = "outer",
  level = 0.95))
  Age_eff = rbind(data.frame(summary(emm)), Age_eff)
}

# [type = "response"](https://www.r-bloggers.com/2019/03/getting-started-with-emmeans/)的介绍
# 为此，我们可以使用类型参数。使用 type ="response"（响应）将返回原始标度的结果。当转换在模型中是显式的（例如 log(resp)）时，这种方法就会起作用，对于广义线性模型中的链接函数也是如此。

plot <- ggplot(Age_eff, aes(x = (ager + 2)*10, y = emmean)) +
    geom_point() + 
    geom_line() +
    geom_errorbar(aes(ymin = asymp.LCL, ymax = asymp.UCL), width = 1) +
    xlab("Age") +
    ylab("Probability of weeky cannabis use")
    
plot


# [ranef](https://wenku.baidu.com/view/aa45e98915fc700abb68a98271fe910ef02dae5a.html?_wkts_=1727773099294) 用来提取模型的随机效应，提取的随机效应可以进一步可视化或者分析。
# 如果模型中有多个随机效应项，可以通过索引来访问。

```

## cohort effect

```{r}
lm_cor <- lmerTest::lmer(trust_gover ~ ager + I(ager^2) + gender + edu + interstpol + marriage + class_sub + (1 | cohort10),
                         data = wvs_china,
                         weights = weight)
lm_per <- lmerTest::lmer(trust_gover ~ ager + I(ager^2) + gender + edu + interstpol + marriage + class_sub + (1 | period),
                         data = wvs_china,
                         weights = weight)
anova(lm_gover,lm_cor)
anova(lm_gover,lm_per)
```

### 

```{r}

# Extract the random effect
u0 <- ranef(lm_gover, condVar = TRUE)
names(u0$period) <- "est"
names(u0$cohort) <- "est"

#Extract the standard error
period_eff <- data.frame(est = u0$period, 
                         se = sqrt(attr(u0[[2]], "postVar")[1, ,]),
                         period = c(1995, 2001, 2007, 2014, 2018))
cohort_eff <- data.frame(est = u0$cohort, 
                         se = sqrt(attr(u0[[1]], "postVar")[1, ,]),
                         cohort = c("1905/1948", 
                                    "1949/1954", 
                                    "1955/1959",
                                    "1960/1964",
                                    "1965/1969",
                                    "1970/1974",
                                    "1975/1979",
                                    "1980/1984",
                                    "1985/1989",
                                    "1990/1994",
                                    "1995/2000"))

cohort_eff <- data.frame(est = u0$cohort, 
                         se = sqrt(attr(u0[[1]], "postVar")[1, ,]),
                         cohort = c("1905/1948", 
                                    "1949/1958", 
                                    "1959/1968",
                                    "1969/1978",
                                    "1979/1988",
                                    "1989/1998",
                                    "1999/2000"))

period_eff$upper <- period_eff$est + 1.96*period_eff$se
period_eff$lower <- period_eff$est - 1.96*period_eff$se
cohort_eff$upper <- cohort_eff$est + 1.96*cohort_eff$se
cohort_eff$lower <- cohort_eff$est - 1.96*cohort_eff$se


plot_period <- ggplot(period_eff, aes(x = period, y = est)) +
  geom_point() + 
  geom_errorbar(aes(ymin = lower, ymax = upper), width = .2) + 
  xlab("Year") + 
  ylab("Conditional log odds of the period effect")
plot_period

plot_cohort <- ggplot(cohort_eff, aes(x = cohort, y = est)) +
  geom_point() + 
  geom_errorbar(aes(ymin = lower, ymax = upper), width = .2) + 
  xlab("Cohort") + 
  ylab("Conditional log odds of the cohort effect")
plot_cohort
```

# Concept

```{r}
lm_pro <- lmerTest::lmer(dempro ~ ager + I(ager^2) + gender + edu + interstpol + marriage + class_sub + (1|period),
                         data = wvs_china,
                         weights = weight)
lm_uti <- lmerTest::lmer(demuti ~ ager + I(ager^2) + gender + edu + interstpol + marriage + class_sub + (1|cohort10) + (1|period),
                         data = wvs_china,
                         weights = weight)

lm_uti_per <- lmerTest::lmer(demuti ~ ager + I(ager^2) + gender + edu + interstpol + marriage + class_sub  + (1|period),
                         data = wvs_china,
                         weights = weight)
lm_uti_coh <- lmerTest::lmer(demuti ~ ager + I(ager^2) + gender + edu + interstpol + marriage + class_sub  + (1|cohort10),
                         data = wvs_china,
                         weights = weight)
anova(lm_uti,lm_uti_coh)
anova(lm_uti,lm_uti_per)

lm_pro_per <- lmerTest::lmer(dempro ~ ager + I(ager^2) + gender + edu + interstpol + marriage + class_sub  + (1|period),
                         data = wvs_china,
                         weights = weight)
lm_pro_coh <- lmerTest::lmer(dempro ~ ager + I(ager^2) + gender + edu + interstpol + marriage + class_sub  + (1|cohort10),
                         data = wvs_china,
                         weights = weight)
anova(lm_pro,lm_pro_coh)
anova(lm_pro,lm_pro_per)
```

::: collout-tip
1.  S025:country-year
2.  S024:country-wave
3.  S017:weight
4.  X001:gender(1:male 2: female)
5.  X002:year of birth
6.  X003:age
7.  X025R:edu
8.  X007:marriage
9.  X045:人们有时会把自己划分到高低不同的阶层，您认为自己在社会上属于哪一个阶层？1：高层 5:下层 8:不知道
10. X047_WVS：家庭平均收入阶层 1-10 最低-最高
11. X047R_WVS：家庭平均收入阶层(3个组别)
12. E023:您对政治感兴趣吗？1-4 很感兴趣-一点也不 9:不回答
13. E069_11: 对中央政府的信任度
14. E069_12：对党的信任度
15. E069_08: 对行政机关的信任度
16. E069_07：对人大的信任度
17. E114-E117B: 下面我将列举一些不同形式的政治体制，请问假如在我国采用这种政治体制，您认为是非常好、好、不好，还是非常不好？
    -   有一个不受人大选举干扰的强有力的领袖
    -   应该依据专家而不是政府的意见，进行决策
    -   实行军事统治
    -   实行民主政治体制
18. E235: 民主的重要性 1-10
19. E236:我国的民主程度 1-10
20. E224-E229：
    -   政府向富人收税补贴穷人
    -   宗教领袖可以解释法律
    -   人们通过自由选举来选择领导人
    -   政府提供失业救济
    -   当政府无能时军队应该接管
    -   人们的自由不受侵犯是受宪法保护的公民权利
21. E036: 收入应该尽可能均等 vs 应该加大收入差距以鼓励个人工作
22. E037：私营经济成分应该扩大 vs 国有经济成分应该扩大
23. E038: 国家应该承担更多的责任保障每个人的生活 vs 个人应该承担更多的责任来养活自己
:::
